臺灣臺北地方法院刑事判決　　　　　　 100年度易字第1277號
公　訴　人　臺灣臺北地方法院檢察署檢察官
被　　　告　張辰元
上列被告因侵占案件，經檢察官聲請以簡易判決處刑（99年度偵
緝字第1728號），本院認不宜逕以簡易判決處刑（100年度簡字
第1203號），而改用通常程序審理，並經檢察官追加起訴，因被
告於本院準備程序中先就被訴事實為有罪陳述，經本院合議庭裁
定由受命法官獨任進行簡式審判程序審理，茲判決如下：
    主  文
張辰元意圖為自己不法之所有，而侵占自己對於業務上所持有之
物，伍罪，均累犯，各處有期徒刑柒月。應執行有期徒刑拾壹月
。
    事  實
一、張辰元前於民國92年間，因竊盜案件，經臺灣高等法院92年
    度上易字第852號判處有期徒刑6月，如易科罰金以銀元300
    元即新臺幣900元折算1日確定，於92年8月28日入監服刑，
    於93年2月28日因所餘徒刑易科罰金而執行完畢。詎其猶不
    知悔悟，利用其任職於聯詳有限公司（下稱聯詳公司）派駐
    在新北市○○區○○路61號倉庫擔任警衛代收倉庫租金之機
    會，先後於(1)96年10年19日、(2)97年1月17日、(3)97年4月17
    日、(4)97年7月15日，分別基於意圖為自己不法所有之業務
    侵占犯意，代理聯詳公司向承租人潘志昌收取上開4期倉庫
    租金（3個月為1期），要求潘志昌將上開4期應付聯詳有限
    公司之倉庫租金新臺幣（下同）(1)8,640元、(2)8,650元、(3)
    8,640元、(4)8,640元匯至薛荷君（不知情）設於華南商業銀
    行新店分行帳號000000000000號帳戶後，均易持有為所有予
    以侵占入己，供己使用，而均未交給聯詳有限公司。復於(5)
    97年7月間某日，在上開聯詳公司新北市○○區○○路61號
    倉庫內，另基於意圖為自己不法所有之業務侵占犯意，代理
    聯詳公司向承租人陳睦忠收取97年7月20日起至98年1月20日
    止之倉庫租金及2個月押金合計3萬0,400元後，易持有為所
    有予以侵占入己，供己使用，而未交給聯詳有限公司。嗣經
    聯詳公司向潘志昌、陳睦忠催討租金，經潘志昌、陳睦忠向
    聯詳有限公司公司反應已繳租金，始查悉上情。
二、案經聯詳公司訴由新北市政府警察局新店分局報請臺灣臺北
    地方法院檢察署檢察官偵查而聲請以簡易判決處刑，本院認
    不宜逕以簡易判決處刑，而改用通常程序審理，並經檢察官
    追加起訴。
    理  由
一、本件被告張辰元所犯業務侵占罪，係死刑、無期徒刑或最輕
    本刑為3年以上有期徒刑以外之之罪，亦非高等法院管轄第
    一審案件，於本院準備程序進行中，被告先就被訴事實為有
    罪之陳述，經告知被告簡式審判程序之旨，並聽取檢察官及
    被告之意見後，本院合議庭裁定由受命法官進行簡式審判程
    序，是本件之證據調查，依刑事訴訟法第273條之2規定，不
    受同法第159條第1項、第161條之2、第161條之3、第163條
    之1及第164條至第170條規定之限制，合先敘明。
二、本院認定犯罪事實所憑證據及理由：
    上揭犯罪事實，業據被告張辰元於本院審理時坦承不諱，並
    據告訴代理人景遠天於偵查及本院審理時指訴綦詳，復據證
    人潘志昌於警詢時及證人陳睦忠於偵查中證述明確，且有被
    告於聯詳公司任職之各類所得扣繳暨免扣繳憑單2份、薪水
    簽收簿影本1份、被告出具予陳睦忠之收據影本1紙、被告出
    具予潘志昌之收據影本2紙及華南商業銀行新店分行100年1
    月10日華店存字第10000010號函所附薛荷君帳號0000000000
    00號帳戶之交易明細表附卷可稽。以上均足為被告自白之佐
    證，被告自白核與事實相符，應堪採信。本件事證明確，被
    告犯行洵堪認定。
三、論罪科刑理由：
    被告任職於聯詳公司，在新北市○○區○○路61號倉庫，職
    司警衛，代聯詳公司向承租人收取租金為其工作內容之一，
    為從事業務之人。核事實欄一(1)、(2)、(3)、(4)、(5)被告之所
    為，均係犯刑法第336條第2項之業務侵占罪。聲請簡易判決
    處刑書雖記載被告係犯刑法第335條第1項之普通侵占罪，惟
    已經蒞庭檢察官於本院100年8月10日審理時當庭更正起訴法
    條為刑法第336條第2項之業務侵占罪，自無須變更起訴法條
    ，併此敘明。其所犯上開5罪，犯意各別，行為互殊，應予
    分論併罰。被告前於92年間，因竊盜案件，經臺灣高等法院
    92年度上易字第852號判處有期徒刑6月，如易科罰金以銀元
    300元即新臺幣900元折算1日確定，於92年8月28日入監服刑
    ，於93年2月28日因所餘徒刑易科罰金而執行完畢等情，有
    臺灣高等法院被告前案紀錄表在卷可按，其前受有期徒刑執
    行完畢後，於5年以內故意再犯事實欄一(1)、(2)、(3)、(4)、
    (5)所示業務侵占犯行，而業務侵占罪之法定最重本刑為為有
    期徒刑以上之罪，是被告上開所為，均構成累犯，依刑法第
    47條第1項規定，應各加重其刑。爰審酌被告因入不敷出而
    起貪念，於業務上侵占告訴人公司承租人所付租金、押金，
    迄今尚未與告訴人公司達成民事和解，亦未賠償告訴人公司
    損失，惟念及其犯罪後坦承犯行，態度尚稱良好等一切情狀
    ，分別量處如主文所示之刑，並定其應執行之刑。
據上論斷，應依刑事訴訟法第452條、第273條之1第1項、第299
條第1項前段，刑法第336條第2項、第47條第1項、第51條第5款
，刑法施行法第1條之1，判決如主文。
本案經檢察官林淑玲到庭執行職務
中    華    民    國   100    年    8     月    26    日
                        刑事第十二庭  法  官  陳慧萍
以上正本證明與原本無異。
如不服本判決應於收受送達後10日內向本院提出上訴書狀，並應
敘述具體理由；其未敘述上訴理由者，應於上訴期間屆滿後20日
內向本院補提理由書，「切勿逕送上級法院」。
                                      書記官  黃慧怡
中    華    民    國   100    年    8     月    26    日
附錄本案論罪科刑法條：
中華民國刑法第336條
（公務公益侵占罪、業務侵占罪）
對於公務上或因公益所持有之物，犯前條第 1 項之罪者，處 1
年以上 7 年以下有期徒刑，得併科 5 千元以下罰金。
對於業務上所持有之物，犯前條第 1 項之罪者，處 6 月以上
5 年以下有期徒刑，得併科 3 千元以下罰金。
前二項之未遂犯罰之。